臺灣高等法院臺中分院刑事判決       100年度上訴字第1866號
上  訴  人
即  被  告  陳清圳
上列上訴人即被告因違反毒品危害防制條例案件，不服臺灣彰化
地方法院100年度訴字第636號，中華民國100年6月29日第一審判
決（起訴案號：臺灣彰化地方法院檢察署100年度毒偵字第513、
710號），提起上訴，本院判決如下：
    主  文
上訴駁回。
    理  由
一、依刑事訴訟法第350條、第361條、第362條、第367條規定，
    不服地方法院之第一審判決而上訴者，須提出上訴書狀，並
    應敘述具體理由，為上訴必備之程式；其所提出之書狀未敘
    述上訴理由，或僅曾以言詞陳述上訴理由者，均應於上訴期
    間屆滿後20日內補提理由書於第一審法院。第一審法院經形
    式審查，認逾期未補提上訴理由者，應定期間先命補正；逾
    期未補正者，為上訴不合法律上之程式，應以裁定駁回。倘
    已提出上訴理由，但所提非屬具體理由者，則由第二審法院
    以上訴不合法律上之程式，判決駁回。而所謂具體理由，必
    係依據卷內既有訴訟資料或提出新事證，指摘或表明第一審
    判決有何採證認事、用法或量刑等足以影響判決本旨之不當
    或違法，而構成應予撤銷之具體事由，始克當之（例如：依
    憑證據法則具體指出所採證據何以不具證據能力，或依憑卷
    證資料，明確指出所為證據證明力之判斷如何違背經驗、論
    理法則）；倘僅泛言原判決認定事實錯誤、違背法令、量刑
    失之過重或輕縱，而未依上揭意旨指出具體事由，或形式上
    雖已指出具體事由，然該事由縱使屬實，亦不足以認為原判
    決有何不當或違法者（例如：對不具有調查必要性之證據，
    法院未依聲請調查亦未說明理由，或援用證據不當，但除去
    該證據仍應為同一事實之認定），皆難謂係具體理由，俾與
    第二審上訴制度旨在請求第二審法院撤銷、變更第一審不當
    或違法之判決，以實現個案救濟之立法目的相契合，並節制
    濫行上訴（最高法院97年度臺上字第892號判決意旨參照）
    。又理由是否具體，則屬第二審法院審查之範圍，不在命補
    正之列，亦即上訴書狀已記載理由，並有具體之敘述時，其
    上訴既屬合法，第二審法院固應就其理由之是否可取，為實
    體之審理及判斷；如認其上訴書狀雖記載理由，但並未具體
    敘述時，則無須再命補正，可逕認其上訴不合法，以判決駁
    回之（最高法院97年度臺上字第4475號判決意旨參照）。
二、本件上訴人即被告陳清圳（下稱被告）不服原審判決而提起
    上訴，其上訴理由係以：被告於偵查、審理中配合調查並坦
    承不諱，犯後態度良好，已經深具悔意，盼能給予自新之機
    會，從輕量刑等語。
三、按刑罰之量定，屬法院自由裁量之職權行使，應審酌刑法第
    57條所列各款事由及一切情狀，為酌量輕重之標準，並非漫
    無限制；量刑輕重係屬事實審法院得依職權自由裁量之事項
    ，苟已斟酌刑法第57條各款所列情狀而未逾越法定刑度，不
    得遽指為違法；且在同一犯罪事實與情節，如別無其他加重
    或減輕之原因，下級審量定之刑，亦無過重或失輕之不當情
    形，則上級審法院對下級審法院之職權行使，原則上應予尊
    重（最高法院72年臺上字第6696號、75年臺上字第7033號判
    例、85年度臺上字第2446號判決意旨參照）。經查，本件被
    告對原審判決採用證據、認定事實及適用法律等節均不爭執
    ，而原審判決理由已詳予載明被告前有施用毒品之前科，復
    曾執行觀察勒戒之處分，及多次因施用毒品案件入獄服刑，
    猶未能戒除毒癮，而再為本案施用毒品之犯行，缺乏禁絕毒
    害之決心等情；是原審審酌被告之智識程度、素行紀錄、施
    用毒品之動機、目的、方法、所生危害，暨犯後坦承犯行之
    態度等一切情狀，並適用刑法第47條第1項累犯之規定，分
    別量處有期徒刑9月、1年，定應執行刑1年6月，顯係本於被
    告之責任為基礎，並已具體斟酌刑法第57條所列情形而為量
    定，量處之刑亦符合法定刑度之範圍，並無失之過重等情事
    ，依上開最高法院判例、判決意旨，不得遽指為違法。被告
    上訴理由雖稱已配合調查並坦承犯行不諱，犯後態度良好，
    深具悔意，盼能給予自新之機會，從輕量刑云云，惟其上訴
    之請求，並非依據卷內既有訴訟資料或提出新事證，指摘或
    表明第一審判決有何採證、認事、用法或量刑等足以影響判
    決本旨之不當或違法，而構成應予撤銷之具體事由，自非屬
    得上訴第二審之具體理由。
四、綜上所述，本院依形式上觀察認原審判決認事用法並無違法
    或不當之處，量刑亦屬妥適，被告上訴理由並未依據卷內既
    有訴訟資料或提出新事證，指摘或表明第一審判決有何採證
    認事、用法或量刑等足以影響判決本旨之不當或違法，而構
    成應予撤銷之具體事由，非屬得上訴第二審之具體理由。揆
    諸前揭法律規定及判決意旨，以及「程序優先於實體」之刑
    事訴訟法原則，本件被告提起之第二審上訴不合法律上程式
    ，爰不經言詞辯論，逕予判決駁回上訴。
五、據上論結，應依刑事訴訟法第367條前段、第372條，判決如
    主文。
中    華    民    國  100    年    9    月     15     日
            刑事第二庭    審判長法  官  邱  顯  祥
                                法  官  姚  勳  昌
                                法  官  張  國  忠
以上正本證明與原本無異。
如不服本判決應於收受送達後10日內向本院提出上訴書狀，其未
敘述上訴之理由者，並得於提起上訴後10日內向本院補提理由書
（均須按他造當事人之人數附繕本）「切勿逕送上級法院」。

                                書記官  卓  佳  儀
中    華    民    國  100    年    9    月     15     日